臺灣彰化地方法院刑事判決　　　　　　　94年度訴字第1192號
公　訴　人　臺灣彰化地方法院檢察署檢察官
被　　　告　甲○○
上列被告因違反毒品危害防制條例案件，經檢察官提起公訴（九
十四年度毒偵字第一一三五號、第二七九三號），本院認有刑事
訴訟法第二百七十三條之一第一項之情形，而改依簡式審判程序
判決如下：
    主  文
甲○○施用第一級毒品，處有期徒刑陸月，如易科罰金以佰元
折算壹日；又連續施用第二級毒品，處有期徒刑伍月，如易科罰
金以佰元折算壹日。應執行有期徒刑拾月，如易科罰金以佰
元折算壹日。
    事  實
一、甲○○曾因施用毒品案件，經本院以九十二年度毒聲字第一
    八五五號裁定移送觀察、勒戒後，認無繼續施用毒品之傾向
    ，於民國（下同）九十三年十二月二十日執行完畢釋放，並
    由臺灣彰化地方法院檢察署檢察官於同年月二十二日，以九
    十三年度毒偵緝字第二八八號為不起訴處分確定。詎其仍不
    知悔改，於前開觀察勒戒執行完畢釋放後五年內，復基於施
    用第一級毒品海洛因之犯意，於九十四年二月二十一日，在
    彰化縣永靖鄉竹子村竹東巷十三號之處所，以將第一級毒品
    海洛因攙入香菸內，點火加以吸食之方式，施用海洛因一次
    。另基於施用第二級毒品甲基安非他命之概括犯意，自九十
    四年二月初起至同年月二十日十九時許止，在上址，以將第
    二級毒品甲基安非他命置放於玻璃管內，外用火加以燒烤使
    成氣體後吸食之方式，連續施用第二級毒品甲基安非他命多
    次，平均約十天施用一次。嗣於九十四年二月二十四日十七
    時五十分許，在前揭彰化縣永靖鄉竹子村竹東巷十三號之處
    所，為警查獲。
二、案經彰化縣警察局員林分局報請臺灣彰化地方法院檢察署檢
    察官偵查起訴，本院認有刑事訴訟法第二百七十三條之一第
    一項之情形，而改依簡式審判程序審理。
    理  由
一、按除被告所犯為死刑、無期徒刑、最輕本刑為三年以上有期
    徒刑之罪或高等法院管轄第一審案件者外，於刑事訴訟法第
    二百七十三條第一項程序進行中，被告先就被訴事實為有罪
    之陳述時，審判長得告知被告簡式審判程序之旨，並聽取當
    事人、代理人、辯護人及輔佐人之意見後，裁定進行簡式審
    判程序；除簡式審判程序及簡易程序案件外，第一審應行合
    議審判，刑事訴訟法第二百七十三條之一第一項、第二百八
    十四條之一分別定有明文。本件被告甲○○所犯係死刑、無
    期徒刑、最輕本刑為三年以上有期徒刑之罪或高等法院管轄
    第一審案件以外之罪，並於本院行準備程序時就被訴事實為
    有罪之陳述，本院合議庭依前揭規定，經評議結果，裁定改
    由受命法官獨任行簡式審判程序，先予敘明。
二、上揭事實，業據被告甲○○迭於警、偵訊中及本院行準備程
    序與審理時均坦承不諱，且其於九十四年二月二十四日為警
    查獲時所採取之尿液，經送鑑驗結果，確呈甲基安非他命及
    嗎啡陽性反應，此有彰化縣警察局員林分局委託檢驗尿液代
    號與真實姓名對照單、彰化縣衛生局九十四年三月七日煙檢
    字第九四０九四一號煙毒尿液檢驗成績書及詮昕科技股有份
    限公司濫用藥物尿液檢驗報告各一紙附卷可稽；另參以施用
    第二級毒品甲基安非他命具有成癮性，而被告前又已有施用
    毒品之犯行，有其前案紀錄可憑，且經移送觀察勒戒執行完
    畢釋放後，旋即於九十四年二月初再次施用毒品，被告顯有
    難以戒斷，且已成癮之情事，故雖被告於九十四年二月二十
    四日為警查獲前四日以外之施用毒品犯行未經採尿鑑驗，然
    依前開說明，亦應認被告之自白確與事實相符，洵堪採信。
    再查，被告曾因施用毒品案件，經本院以九十二年度毒聲字
    第一八五五號裁定移送觀察、勒戒後，認無繼續施用毒品之
    傾向，於九十三年十二月二十日執行完畢釋放，並由臺灣彰
    化地方法院檢察署檢察官於同年月二十二日，以九十三年度
    毒偵緝字第二八八號為不起訴處分確定等情，有該不起訴處
    分書、臺灣高等法院被告全國前案紀錄表及臺灣彰化地方法
    院檢察署刑案資料查註紀錄表在卷足憑，被告顯係於受觀察
    勒戒執行完畢釋放後，五年內再犯毒品危害防制條例第十條
    第一、二項之罪，依同條例第二十三條第二項規定，應依法
    論科。綜上所述，本件犯罪事證明確，被告前開犯行洵堪認
    定。
三、核被告所為，係犯毒品危害防制條例第十條第一項之施用第
    一級毒品罪及同條第二項之施用第二級毒品罪。被告為施用
    毒品而持有第一、二級毒品，其持有之低度行為均應為施用
    之高度行為所吸收，均不另論罪。又被告先後多次施用第二
    級毒品甲基安非他命之犯行，時間緊接，犯罪構成要件相同
    ，顯係基於概括犯意反覆為之，為連續犯，應依刑法第五十
    六條規定論以一罪，並加重其刑。其所犯前開二罪，犯意各
    別，行為互異，所犯構成要件復不相同，應分論併罰。爰審
    酌被告前曾有施用毒品罪行，經送觀察勒戒後，猶不知悔改
    ，再施用毒品不輟，不僅戕害自身健康，更辜負國家將之視
    為病人，並施以長時間之戒治處遇之苦心，惟其對他人權益
    之侵害仍屬有限，於警、偵訊中及本院行準備程序與審理時
    均已坦承犯行，暨其犯罪動機、目的、手段、施用之次數、
    期間及其智識程度、生活狀況等一切情狀，分別量處如主文
    所示之刑，並定應執行刑及諭知如易科罰金之折算標準。至
    扣案之甲基安非他命三包、吸食器一個及香菸盒一個等物，
    被告均否認係其所有，或供其施用毒品犯罪所用之物，衡諸
    被告對於上開犯行既已坦承不諱，自無庸對於應沒收銷燬之
    物有所隱諱，此外，復無其他證據足資證明上開扣案物確係
    屬被告所有，抑或與本件施用毒品犯罪有直接關連之物，爰
    不併予宣告沒收銷燬，附此說明。
據上論斷，應依刑事訴訟法第二百七十三條之一第一項、第二百
九十九條第一項前段，毒品危害防制條例第十條第一項、第二項
、第二十三條第二項，刑法第十一條前段、第五十六條、第五十
一條第五款、第四十一條第一項前段，罰金罰鍰提高標準條例第
二條，判決如主文。
本案經檢察官田德煙到庭執行職務。
中　　華　　民　　國　　94　　年　　8 　　月　　23　　日
                  刑事第一庭          法  官  簡璽容
以上正本證明與原本無異。
如不服本判決，應於判決送達後十日內向本院提出上訴狀 (須附
繕本)。
中　　華　　民　　國　　94　　年　　8 　　月　　23　　日
                                      書記官  王惠嬌
毒品危害防制條例第10條
施用第一級毒品者，處6 月以上5 年以下有期徒刑。
施用第二級毒品者，處 3 年以下有期徒刑。
